臺灣新北地方法院板橋簡易庭小額民事判決
　　　　　　　　　　　　　　　　　 110年度板小字第1555號

原　　　告　張秀香　
被　　　告　林仁勇　
上列當事人間請求侵權行為損害賠償事件，於民國110年11月9日
言詞辯論終結，本院判決如下：
    主  文
被告應給付原告新臺幣肆萬陸仟參佰元，及自民國一百一十年四
月十四日起至清償日止，按年息百分之五計算之利息。
原告其餘之訴駁回。
訴訟費用新臺幣壹仟元由被告負擔新臺幣柒佰伍拾貳元，餘由原
告負擔。
本判決原告勝訴部分得假執行。但被告如以新臺幣肆萬陸仟參佰
元為原告預供擔保，得免為假執行。
    事 實 及 理 由
一、本件被告經合法通知，未於言詞辯論期日到場，核無民事訴
    訟法第386條所列各款情事，應准原告之聲請，由其一造辯
    論而為判決，合先敘明。
二、原告起訴主張：被告前於民國110年2月4日23時05分許，駕
    駛車牌號碼000-00號營業用小客車（下稱A車），行經新北
    市三重區新北大道1段與市前街口處欲左轉時，因疏未注意
    汽車行駛至交岔路口，轉彎車應讓直行車先行之過失，竟未
    讓直行車先行即貿然左轉，致撞擊對向車道由原告所駕駛、
    訴外人劉宗俊所有之車牌號碼000-0000號自用小客車（下稱
    系爭車輛），系爭車輛因而受損，經送修後支出修復費用新
    臺幣（下同）47,600元（零件17,000元、工資、校正、板金
    、烤漆共30,600元），系爭車輛並因本件事故維修7日無法
    使用，原告受有損害，以每日2,000元計算合計為14,000元
    ，以上共計為61,600元。又訴外人劉宗俊業將上開對被告之
    侵權行為損害賠償權利全數讓與予原告，原告自得行使對被
    告之損害賠償請求權，爰依侵權行為損害賠償及債權讓與等
    法律關係，請求被告給付61,600元及法定遲延利息一節，業
    據提出道路交通事故當事人登記聯單、估價單、行車執照及
    債權讓與證明書等件影本為證，並經本院依職權向新北市政
    府警察局三重分局調取本件車禍肇事資料核閱屬實，被告經
    合法通知，既未到庭，復未提出書狀作何聲明或陳述以供本
    院審酌，依本院調查之結果，原告之上開主張堪信為真實。
三、按「汽車、機車或其他非依軌道行駛之動力車輛，在使用中
    加損害於他人者，駕駛人應賠償因此所生之損害。但於防止
    損害之發生，已盡相當之注意者，不在此限。」、「因故意
    或過失，不法侵害他人之權利者，負損害賠償責任。」、「
    不法毀損他人之物者，被害人得請求賠償其物因毀損所減少
    之價額。」、「負損害賠償責任者，除法律另有規定或契約
    另有訂定外，應回復他方損害發生前之原狀。因回復原狀而
    應給付金錢者，自損害發生時起，加給利息。第一項情形，
    債權人得請求支付回復原狀所必要之費用，以代回復原狀。
    」、「債權人得將債權讓與於第三人。」、「債權之讓與，
    非經讓與人或受讓人通知債務人，對於債務人不生效力。」
    民法第191條之2、第184條第1項前段、第196條、第213條、
    第294條第1項前段、第297條第1項前段分別定有明文。又汽
    車行駛至交岔路口，其行進、轉彎，應依下列規定：七、轉
    彎車應讓直行車先行。道路交通安全規則第102條第1項第7
    款定有明文。經查：本件事故之發生係因被告駕駛A車行駛
    至交岔路口，疏未讓直行車先行之過失所致，已認定如上，
    則被告有違反上開道路交通安全規則情事甚明，系爭車輛並
    因而受有損害，則被告之加害行為與系爭車輛之受損害間具
    有相當因果關係，被告復未能舉證證明於防止損害之發生，
    已盡相當之注意，被告自應賠償系爭車輛因此所生之損害，
    而訴外人劉宗俊業將上開對被告之侵權行為損害賠償請求權
    全數讓與予原告，原告自得請求被告給付。茲就原告請求之
    金額審酌如下：
(一)修復費用：按物被毀損時，被害人除得依民法第196條請求
    賠償外，並不排除民法第213條至第215條之適用。依民法第
    196條請求賠償物被毀損所減少之價額，得以修復費用為估
    定之標準，但以必要者為限（例如︰修理材料以新品換舊品
    ，應予折舊），最高法院77年度第9次民事庭會議決議（1）
    可資參照。是本件系爭車輛之修理均係以新零件更換被損之
    舊零件，則以修理費作為損害賠償之依據時，自應將零件折
    舊部分予以扣除。查，系爭車輛係於99年5月出廠，有行車
    執照影本在卷可佐，至110年2月4日受損時，已使用逾5年，
    而本件修復費用為47,600元（零件17,000元、工資、校正、
    板金、烤漆共30,600元），有原告提出之估價單在卷可佐，
    依「營利事業所得稅結算申報查核准則」第95條第8項：「
    固定資產提列折舊採用定率遞減法者，以1年為計算單位，
    其使用期間未滿1年者，按實際使用之月數相當於全年之比
    例計算之，不滿1個月者，以月計。」及依行政院所頒「固
    定資產耐用年數表」及「固定資產折舊率表」之規定，小客
    車之耐用年數為5年，依定率遞減法每年折舊千分之369，其
    最後1年之折舊額，加歷年折舊累積額，總和不得超過該資
    產成本原額之9/10，是系爭車輛之折舊年數為5年，零件折
    舊後之餘額為1,700元，至於烤漆及鈑金等工資不因新舊車
    輛而有所不同，被告自應全額賠償，合計被告應賠償之系爭
    車輛修理費用為32,300元（計算式：1,700元＋30,600元＝3
    2,300元）。
(二)系爭車輛維修期間不能使用之損害：原告主張系爭車輛修復
    7日期間無法使用，以每日租金2,000元計算結果，受有
    14,000元損失一節，雖未提出證據佐證修車日數及有實際支
    出，然系爭車輛既有進廠維修之必要，於進廠維修期間勢必
    無法使用，原告因此而受有損害，此為事理之然，原告復同
    意由本院就系爭車輛因車禍修理日數及原告不能使用之損害
    依職權而為裁量（參見本院110年11月9日言詞辯論筆錄），
    本院則依民事訴訟法第222條第2項「當事人已證明受有損害
    而不能證明其數額或證明顯有重大困難者，法院應審酌一切
    情況，依所得心證定其數額」之規定，參酌系爭車輛受損情
    形、市場一般行情及系爭車輛之修復日數至少7日以上等一
    切情況，依所得心證，認原告得請求被告賠償14,000元(計
    算式: 2,000元×7日＝14,000元)，尚屬合理。
(三)綜上，被告共應給付原告46,300元（計算式：32,300元＋14
    ,000元＝46,300）
四、從而，原告本於侵權行為損害賠償及債權讓與等法律關係，
    請求被告給付61,600元及自起訴狀繕本送達翌日起至清償日
    止，按年息5％計算之利息，於上開46,300元及自110年4月
    14日起至清償日止，按年息5％計算之利息，於法有據，應
    予准許，逾此部分之請求，難謂有理，應予駁回。
五、本件係關於請求金錢之給付，且其標的金額或價額在100,00
　　0元以下者之小額訴訟，應併依民事訴訟法第436條之19之規
　　定，確定兩造應負擔之訴訟費用額為如主文第3項所示金額
    ，及就被告敗訴部分依職權宣告假執行及被告得供相當擔保
    金額而免為假執行。
中　　華　　民　　國　 110　　年　　11　　月　　26　　日
                          臺灣新北地方法院板橋簡易庭
                              法  官  李昭融
以上正本係照原本作成。
如不服本判決，應於送達後20日內，向本庭（新北市○○區○○
路0段00巷0號）提出上訴狀並表明上訴理由，如於本判決宣示後
送達前提起上訴者，應於判決送達後 20日內補提上訴理由書（
須附繕本）。如委任律師提起上訴者，應一併繳納上訴審裁判費
。
中　　華　　民　　國　 110　　年　　11　　月　　26　　日
                              書記官  王昱平